【裁判字號】    96,訴,489
【裁判日期】    970110
【裁判案由】    偽證等
【裁判全文】
臺灣花蓮地方法院刑事判決               96年度訴字第489號
公  訴  人  臺灣花蓮地方法院檢察署檢察官
被      告  甲○○
                    8號
            乙○○
            丙○○
            丁○○
            己○○
上列被告因偽證等案件，經檢察官提起公訴（96年度偵字第4487
號），被告於準備程序中就被訴事實為有罪之陳述，由本院裁定
改行簡式審判程序，並判決如下：
    主  文
甲○○共同意圖營利，聚眾賭博，處有期徒刑伍月，如易科罰金
，以新臺幣壹仟元折算壹日。未扣案之賭博性電子遊戲機共計貳
拾參台、扣案之上開電子遊戲機IC板共計貳拾參片及日報表貳張
均沒收。
乙○○共同意圖營利，聚眾賭博，處有期徒刑肆月，如易科罰金
，以新臺幣壹仟元折算壹日，未扣案之賭博性電子遊戲機共計貳
拾參台、扣案之上開電子遊戲機IC板共計貳拾參片及日報表貳張
均沒收；又證人於檢察官偵查時，於案情有重要關係之事項，供
前具結，而為虛偽陳述，處有期徒刑肆月。應執行有期徒刑柒月
，緩刑參年，未扣案之賭博性電子遊戲機共計貳拾參台、扣案之
上開電子遊戲機IC板共計貳拾參片及日報表貳張均沒收。
丙○○、丁○○及己○○在公眾得出入之場所賭博財物，各處罰
金新臺幣參仟元，如易服勞役，以新臺幣壹仟元折算壹日。扣案
之現金共計新臺幣參仟貳佰元均沒收。
    事實及理由
一、本件犯罪事實及證據，除犯罪事實欄一、第8、9行應補充更
    正為「以新臺幣（下同）2萬1千5 百元之代價，僱用與其有
    犯意聯絡之店員乙○○，擔任現場開分、洗分及兌換現金之
    工作」第12行中段補充更正為「丙○○則交付1000元予乙○○準備開分之時，為警臨檢而當場查獲，並扣得賭博性電子
    遊戲機IC板共計23片、日報表2 張及丙○○、丁○○、己○○所有上開現金共計3200元，始循線查悉上情。」；證據部
    分補充「被告甲○○、乙○○、丙○○、丁○○及己○○於
    本院準備程序及審理時之自白」，並將證據名稱編號9 之部
    分，更正為「未扣案之賭博性電子遊戲機共計23台、扣案之
    上開電子遊戲機IC板共計23片及現金3200元」之外，其餘均
    引用檢察官起訴書（如附件）之記載。
二、核被告甲○○、乙○○所為，均係犯刑法第266條第1項前段
    之賭博罪（起訴書漏未引用）、第268 條前段之意圖營利供
    給賭博場所罪及同條後段之意圖營利聚眾賭博罪，被告乙○○另犯刑法第168 條之偽證罪；被告丙○○、丁○○及己○○所為，則均係犯刑法第266條第1項前段之賭博罪。又被告
    甲○○、乙○○均係以1 行為而同時觸犯上開賭博罪、意圖
    營利供給賭博場所罪及意圖營利聚眾賭博罪之3 罪名，為想
    像競合犯，應各依刑法第55條規定，從1 重之意圖營利聚眾
    賭博罪處斷。再被告甲○○、乙○○間就上開意圖營利聚眾
    賭博罪之犯行，有犯意聯絡及行為分擔，是為共同正犯。另
    被告乙○○就本案自白偽證之時間，係於96年12月27日本院
    準備程序進行中，有本院準備程序筆錄1 份在卷可稽，則被
    告自白犯罪，係在所虛偽陳述案件確定前，自應依刑法第17
    2 條之規定，減輕其刑。此外，被告甲○○、乙○○自96年
    6月間起至同年9月21日為警查獲為止，提供位於花蓮縣鳳林
    鎮○○路○段122號1 樓作為賭博場所，聚眾賭博並與人對賭
    財物，係基於同一意圖營利、賭博所為之多次行為，自然意
    義上雖為數行為，然客觀上具有時間、空間緊密、接續性質
    ，主觀上均係基於同一營利之意圖而反覆、繼續實行，依社
    會通念，法律上應僅為一總括之評價，而為包括一罪之集合
    犯。至扣案之日報表2 張，係被告甲○○所有供本件犯罪所
    用之物，應依刑法第38條第1項第2 款、第3款規定宣告沒收
    ；未扣案之賭博性電子遊戲機共計23台、扣案之上開電子遊
    戲機IC板共計23片及現金共計3200元，則分別係當場賭博之
    器具及在兌換籌碼處之財物，不問屬於被告與否，均應依刑
    法第266條第2項宣告沒收。爰審酌被告甲○○、乙○○、丙○○、丁○○及己○○均未曾受有期徒刑以上刑之宣告，素
    行良好，復參酌其等各自犯罪之動機、目的、手段、從事賭
    博之時間、對社會秩序危害程度、所為虛偽陳述對於審判正
    確性之影響，以及事發後均已大致坦承犯行，犯後態度尚稱
    良好等一切情狀，各量處如主文所示之刑，並就被告甲○○
    諭知易科罰金之折算標準，以及另就被告丙○○、丁○○及
    己○○諭知易服勞役之折算標準，以示儆懲。末查，被告乙○○未曾受任何罪刑之宣告一節，有臺灣高等法院被告前案
    紀錄表1 份在卷可參，且其於事發後已據實坦承全部犯行，
    猶見尚有悔意，本件應係因一時失慮，而罹刑章，經此次偵
    審程序之進行及罪刑之宣告，當知警惕而無再犯之虞，本院
    因認其所受宣告之刑，以暫不執行為適當，爰併予宣告緩刑
    3年，以勵自新。
據上論斷，應依刑事訴訟法第273條之1第1項、第299條第1 項前
段、第310條之2、第454條，刑法第28條、第266條第1 項前段、
第2項、第268條、第168條、第172條、第55條、第41條第1 項前
段、第42條第3項、第74條第1項第1款、第38條第1項第2款、第3
款、第51條第5款，刑法施行法第1條之1，判決如主文。
本案經檢察官戊○○到庭執行職務。
中    華    民    國    97    年    1     月    10    日
                  刑事第三庭    法  官  楊仲農
上列正本證明與原本無異。
如對本判決不服，應於送達後10日內，向本院提出上訴狀。
（上訴狀應記載具體上訴理由並應抄附繕本）
中    華    民    國    97    年    1     月    11    日
                                書記官
附錄本判決論罪之法律條文：
中華民國刑法第266條：
在公共場所或公眾得出入之場所賭博財物者，處1 千元以下罰金
。但以供人暫時娛樂之物為賭者，不在此限。
當場賭博之器具與在賭檯或兌換籌碼處之財物，不問屬於犯人與
否，沒收之。
中華民國刑法第268條：
意圖營利，供給賭博場所或聚眾賭博者，處3 年以下有期徒刑，
得併科3千元以下罰金。
中華民國刑法第168條：
於執行審判職務之公署審判時或於檢察官偵查時，證人、鑑定人
、通譯於案情有重要關係之事項，供前或供後具結，而為虛偽陳
述者，處7年以下有期徒刑。


司法院資訊處製作；財團法人民間司法改革基金會備份。
